【裁判字號】    92,訴,152
【裁判日期】    920707
【裁判案由】    毒品危害防制條例
【裁判全文】
臺灣臺東地方法院刑事判決                          九十二年度訴字第一五二號
    公  訴  人  臺灣臺東地方法院檢察署檢察官
    被      告  甲○○
右列被告因違反毒品危害防制條例案件，經檢察官提起公訴（九十二年度毒偵緝字第
一一號），本院判決如左：
    主  文
甲○○連續施用第一級毒品，累犯，處有期徒刑拾月，扣案之注射針筒壹支沒收；又
施用第二級毒品，累犯，處有期徒刑陸月。應執行有期徒刑壹年月，扣案之注射針
筒壹支沒收。
    事  實
一、甲○○前因違反毒品危害防制條例案件，經本院於民國八十九年十二月十九日以
    八十九年度訴字第二九七號刑事判決判處施用第一級毒品部分有期徒刑八月、施
    用第二級毒品部分有期徒刑五月，應執行有期徒刑一年，並由臺灣高等法院花蓮
    分院於九十年五月二十八日，以九十年度上訴字第六六號刑事判決諭知上訴駁回
    而告確定，而於九十一年七月二十一日縮短刑期執行完畢出監。猶不知悔改，雖
    其前因施用毒品案件，經依本院八十七年度毒聲字第二一三號刑事裁定送執行觀
    察、勒戒處分後，認無繼續施用毒品之傾向，由臺灣臺東地方法院檢察署檢察官
    於八十七年十二月八日，以八十七年度偵字第二四四二號為不起訴之處分確定後
    ，復因施用第一級毒品海洛因、第二級毒品安非他命案件，經依本院八十八年度
    毒聲字第三六三號刑事裁定送執行觀察、勒戒處分後，認有繼續施用毒品之傾向
    ，經依本院八十八年度毒聲字第三九二號刑事裁定令入戒治處所施以強制戒治，
    於八十九年十月二十二日戒治期滿出所，竟仍基於概括之犯意，自九十一年十二
    月七日晚上七時三十分許起，至九十二年五月中旬某日上午九時許止，分別在花
    蓮火車站之公共廁所內、臺北縣三重市○○街五十五巷四十九號三樓朋友住處及
    桃園市高城社區租屋處，連續施用第一級毒品海洛因多次；另於九十一年十二月
    八日晚上十一時許，在臺北縣三重市明志國民中學附近朋友住處內，施用第二級
    毒品安非他命一次。後經警於九十一年十二月九日晚上七時四十分許，在上開臺
    北縣三重市○○街五十五巷四十九號三樓朋友租屋處查獲，並扣得施用第一級毒
    品之注射針筒一支。
二、案經臺北縣警察局三重分局報請臺灣板橋地方法院檢察署呈請臺灣高等法院檢察
    署檢察長核轉臺灣臺東地方法院檢察署檢察官偵查起訴。
    理  由
一、右開時、地施用第一級毒品海洛因多次及施用第二級毒品安非他命一次等事實，
    業經被告甲○○於本院審理時坦白承認，且被告於警局所採取之尿液，經送往臺
    灣檢驗科技股份有限公司先以ＥＩＡ酵素免疫分析法初步檢驗，再以ＧＣ＼ＭＳ
    氣相層析質譜分析法確認檢驗結果，均呈安非他命類及鴉片類陽性反應，此有該
    檢驗公司之檢驗報告一份在卷可稽。又被告前因施用毒品案件，經觀察、勒戒後
    ，認無繼續施用毒品之傾向，由檢察官為不起訴處分確定後，復因施用第一級毒
    品海洛因、第二級毒品安非他命案件，再經觀察、勒戒後，認有繼續施用毒品之
    傾向，先送強制戒治，並由臺灣臺東地方法院檢察署檢察官提起公訴，經本院分
    別判處有期徒刑八月及五月，後由臺灣高等法院花蓮分院駁回上訴而告確定，有
    臺灣臺東地方法院檢察署八十七年度偵字第二四四二號不起訴處分書、八十九年
    度戒毒偵字第八五號起訴書及本院八十九年度訴字第二九七號刑事判決書各一份
    附卷足憑，足認被告之自白確與事實相符，本件事證明確，被告三犯施用第一級
    毒品海洛因、第二級毒品安非他命之犯行堪予認定，應依法論科。
二、按海洛因係毒品危害防制條例所稱之第一級毒品，安非他命則為同條例所稱之第
    二級毒品，此為該條例第二條第二項第一款、第二款所明定；又施用第一、二級
    毒品者，經強制戒治期滿或交付保護管束期滿，應由檢察官為不起訴之處分，經
    為不起訴之處分後，五年內再犯第十條之罪或三犯以上者，除應聲請法院裁定先
    令入戒治處所施以強制戒治外，並應提起公訴，毒品危害防制條例第二十三條定
    有明文。核被告所為，係犯毒品危害防制條例第十條第一項、第二項之施用第一
    、二級毒品罪。被告施用第一、二級毒品前後持有毒品之低度行為，為施用之高
    度行為所吸收，不另論罪。又被告先後多次施用第一級毒品行為，時間緊接、犯
    罪構成要件相同，顯係基於概括犯意反覆為之，應依連續犯之規定以一罪論處，
    並加重其刑。其所犯施用第一、二級毒品二罪之間，犯意各別，行為互殊，應予
    分論併罰。查被告前曾因違反毒品危害防制條例案件，經本院於八十九年十二月
    十九日，以八十九年度訴字第二九七號刑事判決判處施用第一級毒品部分有期徒
    刑八月、施用第二級毒品部分有期徒刑五月，應執行有期徒刑一年，並由臺灣高
    等法院花蓮分院於九十年五月二十八日，以九十年度上訴字第六六號刑事判決諭
    知上訴駁回而告確定，而於九十一年七月二十一日縮短刑期執行完畢出監，此有
    臺灣高等法院被告全國前案紀錄表、臺灣臺東地方法院檢察署刑案資料查註紀錄
    表各一件在卷可按，其於五年內再犯本案之罪，係屬累犯，應依刑法第四十七條
    之規定遞加重其刑。爰審酌被告有多次施用毒品之犯罪前科紀錄，且已二度至勒
    戒處所觀察、勒戒，並經執行強制戒治處分，仍再度違反禁令施用毒品，顯見其
    戒除毒癮意志不堅，及其犯罪對身體健康所生之危害、施用毒品之次數、犯後坦
    承犯行態度良好等一切情狀，量處如主文所示之刑。扣案之注射針筒一支雖非專
    供施用毒品之器具，然為被告所有供施用第一級毒品犯罪所用之物，業據其供承
    在卷，應依刑法第三十八條第一項第二款宣告沒收。
據上論斷，應依刑事訴訟法第二百九十九條第一項前段，毒品危害防制條例第十條第
一項、第二項，刑法第十一條前段、第五十六條、第四十七條、第五十一條第五款、
第三十八條第一項第二款，判決如主文。
本案經檢察官廖偉志到庭執行職務。
中      華      民      國    九十二    年      七      月      七      日
                                臺灣臺東地方法院刑事庭
                                    法  官  陳弘能
右正本證明與原本無異。
如不服本判決，應於判決送達後十日內向本院提出上訴狀。（須附繕本）
「切勿逕送上級法院」
                                    書記官  賴淑芬
中      華      民      國    九十二    年      七      月       九     日
附記：
毒品危害防制條例第十條
施用第一級毒品者，處六月以上五年以下有期徒刑。
施用第二級毒品者，處三年以下有期徒刑。


司法院資訊處製作；財團法人民間司法改革基金會備份。
